【裁判字號】    88,訴,1144
【裁判日期】    890904
【裁判案由】    偽造有價證券
【裁判全文】
臺灣桃園地方法院刑事判決                        八十八年度訴字第一一四四號
    公  訴  人  臺灣桃園地方法院檢察署檢察官
    被      告  甲○○
    指定辯護人  本院公設辯護人丁○○
右列被告因偽造有價證券等案件，經檢察官提起公訴（八十八年度偵字第一四三０九
號），本院判決如左︰
    主  文
甲○○無罪。
    理  由
一、公訴意旨略以：被告甲○○於民國八十七年九月間，在桃園市縣○路三三二號五
    樓二室，意圖供行使之用，偽造之「張寶全建設有限公司」公司章及「張寶全」
    印章，盜蓋於以「張寶全」名義向萬泰商業銀行桃園分行申請使用，於八十七年
    八月七日已經公告拒絕往來之帳號：000000000號，支票金額各為新台
    幣（下同）五萬元、支票號碼ＣＡ0000000、ＣＡ0000000、ＣＡ
    0000000、ＣＡ0000000號之四紙支票上，偽造上開支票後以背書
    轉讓方式，持以向乙○○○借款二十萬元。乙○○○不疑乃如數出借款項予甲○
    ○。嗣支票屆期，經乙○○○提示，始知該帳號支票早已遭拒絕往來，且印鑑不
    符，致前開四張支票無法兌現。因認被告涉有刑法第二百零一條第一項之罪嫌。
二、按犯罪事實應依證據認定之，無證據不得推定其犯罪事實，刑事訴訟法第一百五
    十四條定有明文。次按認定不利於被告之事實，須依積極證據，苟積極證據不足
    為不於被告事實之認定時，即應為有利於被告之認定，更不必有何有利之證據，
    最高法院三十年上字第八一六號判例著有明文、又告訴人之告訴，係以使被告受
    有刑事訴追為目的，是其陳述是否與事實相符，仍應調查其他證據以資審認，不
    得僅憑告訴人指述遽令被告入罪，最高法院五十二年台上字第一三００號判例揭
    示甚詳。又不能證明被告犯罪者，應諭知無罪之判三百零一條第一項亦定有明文
    。
三、訊據被告甲○○，堅詞否認前開犯行，辯稱：張寶全建設公司之負責人是張寶全
    ，張寶全為伊小舅子，伊任總經理，負責公司之資金調度，張寶全及股東皆同意
    授權伊開立支票；伊與告訴人係認識多年朋友，八十七年九月間以配偶丙○○為
    負責人之統策廷企劃顧問有限公司之支票一紙，向告訴人借款二十五萬，八十九
    年十二月二十九日到期時，先還五萬及利息，其餘開支票分四期給付，因公司當
    時使用四、五個支票帳戶，致該四紙「張寶全」名義之支票，蓋成「張寶全建設
    有限公司」、負責人「張寶全」名義之支票，純係當時蓋錯章所致，並非故意盜
    蓋簽發使用等語。
四、公訴人之認被告涉有右揭犯行，無非以告訴人乙○○○之指訴，及支票及退票理
    由單四紙為憑為主要論據。惟查，（一）告訴人乙○○○就被告所稱，被告於八
    十七年九月間先以其配偶丙○○為負責人之統策廷企劃顧問有限公司之支票一紙
    ，向告訴人借款二十五萬，八十九年十二月二十九日到期時，先還五萬及利息，
    其餘開支票分四期給付等情並不爭執。（二）證人張寶全於本院審理中到庭證稱
    ：伊確有授權被告甲○○使用張寶全建設公司及伊向萬泰銀行中壢分行、桃園分
    行開立之帳號000000000號、000000000號支票等語，故被告
    本即有權使用系爭支票。（三）張寶全建設公司及張寶全分別於萬泰銀行中壢分
    行及桃園分行開立帳號000000000號、000000000號，而前述
    四張支票上之「張寶全建設有限公司」公司章及負責人「張寶全」印章，確為萬
    泰銀行中壢分行之開戶印章，此有萬泰銀行中壢分行、桃園分行函二紙暨附件、
    及支票影本四張附卷可憑。（四）參以被告並非以開立系爭四紙支票，向告訴人
    借款，殊難想像有何偽造之意圖，且若被告有意詐騙告訴人，本可一走了之，豈
    有多此一舉，先還五萬元及利息，並盜開系爭四紙支票予告訴人，及於支票背面
    背書，而犯偽造有價證券之重罪之理？綜上所述，被告所辯並無偽造有價證券，
    係因蓋錯章所致，應可採信。此外，復查無其他積極證據足資證明被告有偽造有
    價證券犯行，不能證明被告犯罪，自應為無罪之諭知。
據上論斷，應依刑事訴訟法第三百零一條第一項，判決如主文。
本案經檢察官何祖舜到庭執行職務。
中      華      民      國    八十九    年      九      月      四      日
                                    臺灣桃園地方法院刑事第二庭
                                        法  官  曾  正  耀
右正本證明與原本無異。
如不服本判決，應於判決送達後十日內向本院提出上訴狀( 應附繕本 )，上訴於
臺灣高等法院。
                                        書記官   蘇  萱
中        華        民        國 八十九   年   九   月    四    日


司法院資訊處製作；財團法人民間司法改革基金會備份。
